【裁判字號】    95,裁,2404
【裁判日期】    951030
【裁判案由】    營利事業所得稅
【裁判全文】
最  高  行  政  法  院  裁  定
                                     95年度裁字第02404號
聲  請  人  共德營造工業股份有限公司
代  表  人  甲○○
上列聲請人因與相對人財政部臺灣省北區國稅局間營利事業所得
稅事件，聲請人對中華民國95年7月13日本院95年度裁字第01499
號裁定，聲請再審。本院裁定如下︰
    主  文
再審之聲請駁回。
再審聲請訴訟費用由聲請人負擔。
    理  由
一、按當事人對於本院所為裁定聲請再審，必須原裁定具有行政
    訴訟法第283條準用同法第273條第1項所列各款情形之一者
    或第2項之規定，始得為之。而該條第1項第1款所謂：「適
    用法規顯有錯誤者」，係指原裁定所適用之法規與該案應適
    用之現行法規相違背或與解釋、判例有所牴觸者而言，至於
    法律上見解之歧異，聲請人對之縱有爭執，要難謂為適用法
    規顯有錯誤，而據為聲請再審之理由；次按聲請再審，應表
    明再審理由及關於再審理由並遵守不變期間之證據，為行政
    訴訟法第283條準用同法第277條第1項第4款所規定，如未表
    明者，無庸命其補正，本院67年判字第738號著有判例。
二、本件聲請人民國（下同）82、83年度營利事業所得稅結算申
    報，經相對人初查通知提示帳證供核，惟均未獲提示，相對
    人乃依所得稅法第83條規定按同業利潤標準分別核定82年度
    課稅所得額為新台幣（下同）1,344,704元，應補稅額為324
    ,527元；83年度課稅所得額為6,450,825元，應補稅額為1,5
    97,685元，聲請人均未於繳納期間屆滿翌日起算30日內申請
    復查，並於87年4月7日繳納稅款在案。嗣聲請人於91年1月
    30日、8月29日及10月24日以其未收到各該年度之核定通知
    書與稅額繳款書，致無從申請復查及訴願等語為由，申請重
    新查核，經相對人函復：「因原案均已確定，歉難照辦」，
    聲請人不服，提起訴願，遭決定駁回，提起行政訴訟，案經
    台北高等行政法院以92年度訴字第3875號裁定駁回聲請人之
    訴後，提起抗告，再經本院以94年度裁字第2736號裁定駁回
    其抗告，而告確定。聲請人仍不服，循序聲請再審，於聲請
    再審程序中並主張聲請人於91年1月30日、8月29日及10月24
    日多次申請重新查核，顯未逾稅捐稽徵法第28條所定得自繳
    納之日起5年內提出具體證明之期限，爰請求鈞院判令相對
    人退還聲請人溢繳之82年度補稅額324,527元，及83年度補
    稅額1,597,685元云云，經本院95年度裁字第01499號裁定（
    下稱原裁定）以聲請人此部分顯係於聲請再審程序中為訴之
    追加，其追加之訴尚難謂合法為由，而予駁回。聲請人不服
    ，遂聲請再審。
三、本件聲請再審意旨略謂：聲請人對鈞院94年度裁字第2736號
    裁定聲請再審，除請求廢棄原確定裁定外，並主張聲請人於
    91年1月30日、8月29日及10月24日多次申請重新查核，顯未
    逾稅捐稽徵法第28條所定得自繳納之日起5年內提出具體證
    明之期限，請求判令相對人退還聲請人溢繳之82年度補稅額
    324,527元，及83年度補稅額1,597,685元等語，聲請人於聲
    請再審程序中並無為訴之追加，惟原裁定遽以聲請人為追加
    之訴，尚難謂其合法，依行政訴訟法第273條第1款、第14款
    及同法第274條之規定，其自有違背法令甚明等語。
四、經查，聲請人原係爭執82、83年度營利事業所得稅相對人依
    所得稅法第83條規定按同業利潤標準核課；直至不服本院94
    年度裁字第2736號裁定，聲請再審時，除依上開主張外，增
    列其於91年1月30日、8月29日及10月24日，係依稅捐稽徵法
    第28條規定，請求相對人返還溢繳稅款，係增加原未主張之
    法律關係，本院原裁定認係訴之追加，於法並無不合，聲請
    意旨認並未為訴之追加，無非聲請人主觀法律見解歧異，為
    無理由，核無足採。至於聲請人主張原裁定有行政訴訟法第
    273條第1項第14款再審事由，惟並未敘明再審理由，其此部
    分主張為不合法，均應予駁回。
據上論結，本件再審之聲請為一部無理由一部不合法，爰依行政
訴訟法第283條、第278條第1、2項、民事訴訟法第95條、第78條
，裁定如主文。
中    華    民    國    95    年    10    月    30    日
                  第六庭審判長法  官  張  登  科
                              法  官  葉  百  修
                              法  官  藍  獻  林
                              法  官  林  清  祥
                              法  官  梁  松  雄
以  上  正  本  證  明  與  原  本  無  異
中    華    民    國    95    年    10    月    31    日
                              書記官  黃  淑  櫻


司法院資訊處製作；財團法人民間司法改革基金會備份。
